【裁判字號】    98,易緝,138
【裁判日期】    980717
【裁判案由】    竊盜
【裁判全文】
臺灣板橋地方法院刑事判決             98年度易緝字第138號
公  訴  人  臺灣板橋地方法院檢察署檢察官
被      告  甲○○
上列被告因竊盜案件，經檢察官提起公訴（98年度偵緝字第180
號），被告於準備程序進行中就被訴事實為有罪之陳述，本院裁
定改依簡式審判程序審理，並判決如下：
    主      文
甲○○共同結夥三人以上攜帶兇器毀壞安全設備竊盜，處有期徒
刑壹年。
    事實及理由
一、本件犯罪事實及證據部分，除更正補充下列事項外，其餘均
    引用如附件檢察官起訴書之記載：
    (一)事實部份補充「甲○○與柯羿宏、徐宜泉（二人業經本院
      以98年度易字第741 號判決分別判處有期徒刑6 月併諭知
      緩刑2 年，及有期徒刑7 月）前往行竊地點後，先由甲○
      ○持借得之油壓剪欲剪斷大門鐵鍊未果，柯羿宏見狀隨即
      出手相助共同剪斷鐵鍊後入內」。
    (二)證據部分補充「被告甲○○雖坦承有與柯羿宏、徐宜泉共
      同前往告訴人乙○○之住處行竊，但辯稱伊僅負責把風云
      云。惟先不論被告於本院審理初時堅辭否認犯行，後屢經
      傳喚又無正當理由未到庭接受審理，迄通緝到案始改稱有
      共同前往告訴人家中等語，其前後供述不一，已難遽信；
      況被告共犯竊盜事實及當時如何分工等細節部分，業據共
      同被告柯羿宏、徐宜泉於本院審理時以證人身分具結陳述
      明確，而渠等既與被告毫無怨懟，當無構詞誣賴被告之理
      ，遑論證人柯羿宏對其曾出手相助被告共同剪斷鐵鍊乙節
      毫無避諱，詳予自白，即便認其非法律專精人士，未能明
      瞭刑法竊盜罪與加重竊盜罪二者法定刑度之差異，及犯罪
      參與程度對法院據以量刑之影響，然單憑證人柯羿宏於本
      院訊問時始終坦然陳述竊盜過程之細節等表現，亦可知其
      毫無隱瞞，倘非如是，於證述時大可將責任全數諉由未到
      案之被告承擔，何需將對己不利之事實全予供出。從而，
      堪認被告所辯方屬臨訟卸責之詞，不足採信」。
二、查由被告所攜往現場，於行竊時共同使用之油壓剪1 支，係
    屬鐵製之物，依卷附照片所示中更可見其堅硬程度，客觀上
    顯具有危險性，而足以傷害他人之身體，自屬兇器無誤。核
    被告所為，係犯刑法第321 條第1 項第2 款、第3 款及第4
    款之結夥三人以上攜帶兇器毀壞安全設備竊盜罪。被告就上
    述犯行與柯羿宏、徐宜泉間，存有犯意聯絡與行為分擔，皆
    為共同正犯，並計入前開結夥人數。
三、爰審酌被告年值青壯，大可憑個人能力賺取所需，用心經營
    並規劃生活目標，竟不思依循正途，反以前開不法手段滿足
    一己之私而竊盜告訴人乙○○之財產，雖尚未將竊得物品載
    離現場，便為他人及時發覺而未造成難以追索之損害，惟犯
    罪後仍狡詞抗辯，不願坦承己身過錯，犯後態度難謂良好，
    按被告雖有緘默及答辯之基本權利，然非可謂其得恣意說謊
    徒耗司法資源，兼衡其犯罪之目的、動機、手段等一切情狀
    ，量處如主文所示之刑，以資懲儆。
四、扣案之油壓剪1 支，非屬被告或同案共犯所有，業據被告供
    承明確，另亦經證人蘇心佩及柯羿宏、徐宜泉確認屬實，且
    無違禁物之性質，本院自不得諭知沒收，併此敘明。
據上論斷，應依刑事訴訟法第273 條之1 第1 項、第299 條第1
項前段、第310 條之2 、第454 條第2 項，刑法第28條、第321
條第1 項第2 款、第3 款、第4 款，判決如主文。
本案經檢察官蘇振文到庭執行職務。
中    華    民    國    98    年    7     月    17    日
                  刑事第五庭  法  官  盧軍傑
上列正本證明與原本無異。
如不服本判決，應於判決送達後10日內敘明上訴理由，向本院提
出上訴狀 (應附繕本) ，上訴於臺灣高等法院。其未敘述上訴理
由者，應於上訴期間屆滿後20日內向本院補提理由書「切勿逕送
上級法院」。
                              書記官  周玉茹
中    華    民    國    98    年    7     月    17    日
附錄本案論罪科刑法條全文：
中華民國刑法第321條
犯竊盜罪而有左列情形之一者，處6 月以上、5 年以下有期徒刑
：
一、於夜間侵入住宅或有人居住之建築物、船艦或隱匿其內而犯
    之者。
二、毀越門扇、牆垣或其他安全設備而犯之者。
三、攜帶兇器而犯之者。
四、結夥三人以上而犯之者。
五、乘火災、水災或其他災害之際而犯之者。
六、在車站或埠頭而犯之者。
前項之未遂犯罰之。
附件：


司法院資訊處製作；財團法人民間司法改革基金會備份。
